臺灣臺南地方法院刑事判決　　　　　　　 96年度訴字第232號
公　訴　人　臺灣臺南地方法院檢察署檢察官
被　　　告　乙○○
上列被告因竊盜等案件，經檢察官提起公訴（九十六年度偵字第
二三０七號），被告於準備程序中為有罪之陳述，本院合議庭裁
定由受命法官獨任進行簡式審判程序，判決如下：
    主  文
乙○○攜帶兇器竊盜，未遂，累犯，處有期徒刑拾月。扣案之鐵
條拾壹支及鐵製剪刀壹支均沒收。
    事  實
一、乙○○前因竊盜案件，經本院以九十二年度易字第一０六０
    號判決處有期徒刑一年二月確定，又因竊盜案件，經臺灣高
    等法院臺南分院以九十三年度上易字第二八五號判決處有期
    徒刑一年確定，再因違反毒品危害防制條例案件，經本院以
    九十三年度簡字第一二八五號判決處有期徒刑六月確定，上
    述三罪經定應執行刑為有期徒刑二年六月，於民國九十五年
    五月十六日假釋出監併付保護管束，嗣於九十五年十月七日
    假釋期滿未經撤銷而視為執行完畢。詎不知悔改，因積欠賭
    債需款孔急，竟意圖為自己不法所有，基於竊盜及妨害公眾
    電氣使用之犯意，於九十六年一月二十九日晚上十一時三十
    分許，攜帶其所有客觀上足以對人之生命、身體、安全構成
    威脅之兇器鐵條十一支及鐵製剪刀一支，騎乘車牌號碼ＪＴ
    Ａ─四一五號重型機車，至臺南縣官田鄉嘉南村二號前，趁
    四下無人有機可乘，旋以攜來之前揭鐵條十一支，由下而上
    依次插入該處道路旁電線桿上之孔洞，作為踩踏攀爬之憑藉
    ，進而登上該電線桿，隨後再以攜來之前揭鐵製剪刀一支，
    剪下該電線桿上所配置之電纜線（長二九七‧六公尺、重七
    七‧七公斤，價值新臺幣七千四百二十八元），因而妨害公
    眾使用電氣事業之利益，並將剪下之電纜線暫時置於地面，
    嗣於同日晚上十一時五十分許，警方依據上址附近經營「縱
    橫漆彈場」之負責人陳堉銓發現突然停電後之報案趕至現場
    ，當場逮獲正欲將剪下之電纜線裝入袋中之乙○○，致乙○
    ○未能竊取得手，並扣得前揭電纜線一條（已發還臺灣電力
    公司員工甲○○具領保管）、上開鐵條十一支及鐵製剪刀一
    支，進而查知上情。
二、案經臺灣電力公司委由甲○○訴由臺南縣警察局麻豆分局報
    請臺灣臺南地方法院檢察署檢察官偵查起訴。
    理  由
一、本案被告乙○○所犯係死刑、無期徒刑、最輕本刑為三年以
    上有期徒刑以外之罪，亦非屬高等法院管轄之第一審案件，
    其於準備程序程序進行中就被訴事實為有罪之陳述，經法官
    告知簡式審判程序之旨，並聽取公訴人及被告之意見後，由
    合議庭裁定進行簡式審判程序，故不受同法第一百五十九條
    第一項、第一百六十一條之二、第一百六十一條之三、第一
    百六十三條之一及第一百六十四條至第一百七十條所規定證
    據能力認定及調查方式之限制，合先敘明。
二、上揭犯罪事實，迭據被告於警詢、偵訊、本院準備及審理程
    序忠自白承認，且經證人即「縱橫漆彈場」負責人陳堉銓、
    告訴代理人甲○○於警詢中證述綦詳，並有扣押書、贓物認
    領保管單各一紙暨照片六張在卷可稽，及鐵條十一支、鐵製
    剪刀一支扣案可憑，足認被告之任意性自白確與事實相符，
    堪以採信。而被告於警詢中即供稱其遭查獲之際係正欲將剪
    下之電纜線裝入袋中即遭警捕獲，於偵訊中復供稱員警趕到
    時電纜線已經剪下掉在地上，堪認被告於遭查獲之際，其剪
    下之電纜線尚未完全置於自己實力支配之下，是其竊取犯行
    應屬尚未達於既遂之程度。綜上所述，本案事證明確，被告
    犯行堪以認定，應依法論科。
三、論罪科刑：
  (一)按刑法第三百二十一條第一項第三款之攜帶兇器竊盜罪，係
    以行為人攜帶兇器竊盜為其加重條件，此所謂兇器，其種類
    並無限制，凡客觀上足對人之生命、身體、安全構成威脅，
    具有危險性之兇器均屬之，且祇須行竊時攜帶此種具有危險
    性之兇器為已足，並不以攜帶之初有行兇之意圖為必要。查
    被告於行竊之際所攜帶使用之鐵條十一支、鐵製剪刀一支均
    質地堅硬，復可供人單手緊握持以對外攻擊，如用以施暴、
    脅迫、抵抗，依一般社會觀念，已足使人之生命、身體、安
    全受有危害，自堪認為兇器。是核被告所為，係犯刑法第三
    百二十一條第二項、第一項第三款之攜帶兇器竊盜未遂罪及
    同法第一百八十八條之妨害公用事業罪。
  (二)被告係以一行為，同時觸犯上述二罪名，為想像競合犯，應
    依刑法第五十五條規定，從較重之攜帶兇器竊盜未遂罪處斷
    。
  (三)被告前因竊盜案件，經本院以九十二年度易字第一０六０號
    判決處有期徒刑一年二月確定，又因竊盜案件，經臺灣高等
    法院臺南分院以九十三年度上易字第二八五號判決處有期徒
    刑一年確定，再因違反毒品危害防制條例案件，經本院以九
    十三年度簡字第一二八五號判決處有期徒刑六月確定，上述
    三罪經定應執行刑為有期徒刑二年六月，於九十五年五月十
    六日假釋出監併付保護管束，嗣於九十五年十月七日假釋期
    滿未經撤銷而視為執行完畢各節，有臺灣高等法院被告前案
    紀錄表附卷足參，其於受有期徒刑執行完畢後五年以內故意
    再犯本件有期徒刑以上之罪，應依刑法第四十七條第一項規
    定論以累犯，並加重其刑。
  (四)被告已著手於竊盜犯行而尚未達於既遂程度，為未遂犯，爰
    依刑法第二十五條第二項規定，予以減輕其刑，且依法先加
    後減。
  (五)爰審酌被告前有違反槍砲彈藥刀械管制條例、竊盜、毒品危
    害防制條例等前科紀錄，素行欠佳，有前述前案紀錄表可佐
    ，教育程度為高職畢業，雖造成告訴人臺灣電力公司之損害
    及公眾使用電氣事業之利益，然其所竊物品業已發還告訴代
    理人具領，且犯後始終坦承犯行，態度良好等一切情狀，認
    公訴人求處有期徒刑一年四月之意見稍嫌過重，而量處如主
    文所示之刑，以資懲儆。又公訴意旨雖以被告前有多次竊盜
    犯行，堪認其有犯罪習慣為由，請求依竊盜犯贓物犯保安處
    分條例第三條規定宣告強制工作，以徹底矯正其以竊盜謀生
    之惡習。然被告自九十五年九月一日起至九十六年一月三十
    日止（被告自九十六年一月三十一日起因本案入臺灣臺南看
    守所執行羈押迄今），曾在廣泰金屬工業股份有限公司（下
    稱廣泰公司）官田廠ＣＯ２成品課分捲組擔任技術員，而有
    正當職業，此有廣泰公司出具之（九六）廣離職證字第０三
    ０一號離職證明書、勞工保險加保申報表、勞工保險卡附卷
    足參（本院卷第四五至四八頁），堪認被告於前案執行完畢
    後，確曾努力憑藉自身勞力賺取正當收入，且被告於偵訊中
    曾供稱係因積欠賭債未還擔心家人受累而再犯竊盜案件（九
    十六年度偵字第二三０七號卷第三一頁），於本院起訴移審
    之訊問程序及審理程序中亦均供稱係因積欠賭債致為本案犯
    行，是尚難僅憑被告曾有數次竊盜之前科紀錄，即逕認確有
    令其入勞動場所強制工作之必要，爰不予宣告強制工作，附
    此敘明。
  (六)扣案之鐵條十一支及鐵製剪刀一支，均係被告所有供犯本案
    所用之物，業據被告供明在卷（本院卷第四二頁），爰依刑
    法第三十八條第一項第二款規定，均予宣告沒收。
據上論斷，應依刑事訴訟法第二百七十三條之一第一項、第二百
九十九條第一項前段，刑法第一百八十八條、第三百二十一條第
一項第三款、第二項、第五十五條、第四十七條第一項、第二十
五條第二項、第三十八條第一項第二款，刑法施行法第一條之一
第一項、第二項前段，判決如主文。
本案經檢察官丙○○到庭執行職務。
中　　華　　民　　國　　96　　年　　4 　　月　　4 　　日
　　　　　　　　　刑事第五庭  法　官　張婷妮
以上正本證明與原本無異。
如不服本判決，應於收受送達後10日內向本院提出上訴書狀（應
附繕本）。
　　　　　　　　　　　　　　　書記官  陳姿利
中　　華　　民　　國　　96　　年　　4 　　月　　4 　　日
附錄本案論罪科刑法條
中華民國刑法第三百二十一條第一項第三款、第二項
犯竊盜罪而有左列情形之一者，處六月以上、五年以下有期徒刑
：
三  攜帶兇器而犯之者。
前項之未遂犯罰之。
中華民國刑法第一百八十八條
妨害鐵路、郵務、電報、電話或供公眾之用水、電氣、煤氣事業
者，處五年以下有期徒刑、拘役或五百元以下罰金。
